<!DOCTYPE html PUBLIC "-//W3C//DTD XHTML 1.0 Transitional//EN" "http://www.w3.org/TR/xhtml1/DTD/xhtml1-transitional.dtd">
<html xmlns="http://www.w3.org/1999/xhtml">
<head>
	<meta http-equiv="Content-Type" content="text/html; charset=iso-8859-1" />
	<title>Ymmärrä suomea</title>
	<style type="text/css" media="all">@import "css/styles.css";</style>
	<script type="text/javascript" src="swfobject.js"></script>
</head>
<body class="font-medium">
	<div id="main-wrapper">
		<div id="topbar"></div>
		<div id="main-menu">
			<table cellspacing="0" cellpadding="0" border="0" class="add-links"><tr>
				<td class="item"><img class="raquo" src="i/raquo.gif" alt="" height="7" width="4" /><a href="/ymmarra/index.php?moduli=sanakirja">Sanakirja</a></td>
				<td class="item"><img class="raquo" src="i/raquo.gif" alt="" height="7" width="4" /><a href="/ymmarra/index.php?moduli=verbit">Verbiluettelo</a></td>
				<td class="item"><img class="raquo" src="i/raquo.gif" alt="" height="7" width="4" /><a href="/ymmarra/index.php?moduli=kielioppi">Kielioppi</a></td>
			</tr></table>
			<table cellspacing="0" cellpadding="0" border="0"><tr>
				<td class="item"><img class="raquo" src="i/raquo.gif" alt="" height="7" width="4" /><a href="/ymmarra/index.php">Etusivu</a></td>
				<td class="item"><img class="raquo" src="i/raquo.gif" alt="" height="7" width="4" /><a href="/ymmarra/index.php?moduli=tekstit">Lukutekstit</a></td>
			</tr></table>
		</div>
		<div id="content">
			<table cellspacing="0" cellpadding="0" border="0" id="content-wrapper"><tr>
				<td>
					<div id="left-menu">
												<div class="header-verb"><span>Verbit</span></div>
						<div class="menu">
								<div class="init"><a href="/ymmarra/index.php?moduli=verbit&kirjain=a">A</a></div>
								<div class="init"><a href="/ymmarra/index.php?moduli=verbit&kirjain=e">E</a></div>
								<div class="init"><a href="/ymmarra/index.php?moduli=verbit&kirjain=h">H</a></div>
								<div class="init"><a href="/ymmarra/index.php?moduli=verbit&kirjain=i">I</a></div>
								<div class="init"><a href="/ymmarra/index.php?moduli=verbit&kirjain=j">J</a></div>
								<div class="init"><a href="/ymmarra/index.php?moduli=verbit&kirjain=k">K</a></div>
								<div class="init"><a href="/ymmarra/index.php?moduli=verbit&kirjain=l">L</a></div>
								<div class="init"><a href="/ymmarra/index.php?moduli=verbit&kirjain=m">M</a></div>
								<div class="init"><a href="/ymmarra/index.php?moduli=verbit&kirjain=n">N</a></div>
								<div class="init"><a href="/ymmarra/index.php?moduli=verbit&kirjain=o">O</a></div>
								<div class="init"><a href="/ymmarra/index.php?moduli=verbit&kirjain=p">P</a></div>
								<div class="init"><a href="/ymmarra/index.php?moduli=verbit&kirjain=r">R</a></div>
								<div class="init"><a href="/ymmarra/index.php?moduli=verbit&kirjain=s">S</a></div>
								<div class="init"><a href="/ymmarra/index.php?moduli=verbit&kirjain=t">T</a></div>
								<div class="init"><a href="/ymmarra/index.php?moduli=verbit&kirjain=u">U</a></div>
								<div class="init"><a href="/ymmarra/index.php?moduli=verbit&kirjain=v">V</a></div>
								<div class="init"><a href="/ymmarra/index.php?moduli=verbit&kirjain=y">Y</a></div>
								<div class="init"><a href="/ymmarra/index.php?moduli=verbit&kirjain=Ä">Ä</a></div>
						</div>					</div>
				</td>
				<td>
					<div id="main-content">
						<div id="path">
							<a href=".">Etusivu</a> &gt; <a href="/ymmarra/index.php?moduli=verbit&kirjain=M">M</a>						</div>
													<h1>MENETTÄÄ</h1>
						<table cellspacing="0" cellpadding="0" border="0">
							<tr>
								<td colspan="2" style="padding-bottom:10px;"><strong>Aktiivin indikatiivi</strong></td>
							</tr>
							<tr>
								<td><pre>PREESENS                   
minä      menetän          
sinä      menetät          
hän       menettää         
me        menetämme        
te        menetätte        
he        menettävät       

PASSIIVI
          menetetään       

IMPERFEKTI                 
         menetin           
         menetit           
         menetti           
         menetitte         
         menetimme         
         menettivät        

PASSIIVI
         menetettiin       

PERFEKTI
olen     menettänyt        
olet     menettänyt        
on       menettänyt        
olemme   menettäneet       
olette   menettäneet       
ovat     menettäneet       

PASSIIVI
on       menetetty         

PLUSKVAMPERFEKTI

olin     menettänyt        
olit     menettänyt        
oli      menettänyt        
olimme   menettäneet       
olitte   menettäneet       
olivat   menettäneet       
 
PASSIIVI
oli      menetetty         
</pre></td>
								<td>&nbsp;&nbsp;&nbsp;</td>
								<td><pre>     KIELTOMUOTO
     en        menetä
     et        menetä
     ei        menetä
     emme      menetä
     ette      menetä
     eivät     menetä


     ei        menetetä

   
     en        menettänyt
     et        menettänyt
     ei        menettänyt
     emme      menettäneet
     ette      menettäneet
     eivät     menettäneet


     ei        menetetty


     en      ole menettänyt
     et      ole menettänyt
     ei      ole menettänyt
     emme    ole menettäneet
     ette    ole menettäneet
     eivät   ole menettäneet


     ei      ole menetetty



     en    ollut  menettänyt
     et    ollut  menettänyt
     ei    ollut  menettänyt
     emme  olleet menettäneet
     ette  olleet menettäneet
     eivät olleet menettäneet


     ei    ollut   menetetty
</pre></td>
							</tr>
						</table>
						<table cellspacing="0" cellpadding="0" border="0">
							<tr>
								<td colspan="2" style="padding-bottom:10px;"><strong>Aktiivin konditionaali</strong></td>
							</tr>
							<tr>
								<td><pre>PREESENS
minä     menettäisin       
sinä     menettäisit       
hän      menettäisi        
me       menettäisimme     
te       menettäisitte     
he       menettäisivät     

PASSIIVI
         menetettäisiin    

PERFEKTn 
olisin   menettänyt        
olisit   menettänyt        
olisi    menettänyt        
olisimme menettäneet       
olisitte menettäneet       
olisivat menettäneet       

PASSIIVI
olisi    menetetty         
</pre></td>
								<td>&nbsp;&nbsp;&nbsp;</td>
								<td><pre> 
     en          menettäisi
     et          menettäisi
     ei          menettäisi
     emme        menettäisi
     ette        menettäisi
     eivät       menettäisi


     ei           menetettäisi


     en olisi    menettänyt
     et olisi    menettänyt
     ei olisi    menettänyt
     emme olisi  menettäneet
     ette olisi  menettäneet
     eivät olisi menettäneet


     ei olisi     menetetty
</pre></td>
							</tr>
						</table>
						<table cellspacing="0" cellpadding="0" border="0">
							<tr>
								<td colspan="2" style="padding-bottom:10px;"><strong>Aktiivin potentiaali</strong></td>
							</tr>
							<tr>
								<td><pre>PREESENS
minä     menettänen        
sinä     menettänet        
hän      menettänee        
me       menettänemme      
te       menettänette      
he       menettänevät      

PASSIIVI
         menetettäneen     

PERFEKTI
lienen   menettänyt        
lienet   menettänyt        
lienee   menettänyt        
lienemme menettäneet       
lienette menettäneet       
lienevät menettäneet       

PASSIIVI
lienee   menetetty         
</pre></td>
								<td>&nbsp;&nbsp;&nbsp;</td>
								<td><pre> 
     en          menettäne
     et          menettäne
     ei          menettäne
     emme        menettäne
     ette        menettäne
     eivät       menettäne


     ei          menetettäne


     en    liene menettänyt
     et    liene menettänyt
     ei    liene menettänyt
     emme  liene menettäneet
     ette  liene menettäneet
     eivät liene menettäneet


     ei    liene menetetty
</pre></td>
							</tr>
						</table>
						<table cellspacing="0" cellpadding="0" border="0">
							<tr>
								<td colspan="2" style="padding-bottom:10px;"><strong>Aktiivin imperatiivi</strong></td>
							</tr>
							<tr>
								<td><pre>PREESENS

(sinä)   menetä            
(hän)    menettäköön       
(me)     menettäkäämme     
(te)     menettäkää        
(he)     menettäkööt       

PASSIIVI
         menetettäköön     

PERFEKTI

ole      menettänyt        
olkoon   menettänyt        
olkaamme menettäneet       
olkaa    menettäneet       
olkoot   menettäneet       

PASSIIVI
olkoon   menetetty         
</pre></td>
								<td>&nbsp;&nbsp;&nbsp;</td>
								<td><pre> 

     älä         menetä  
     älköön      menettäkö
     älkäämme    menettäkö
     älkää       menettäkö
     älkööt      menettäkö


     älköön      menetettäkö



     älä ole       menettänyt
     älköön olko   menettänyt
     älkäämme olko menettäneet
     älkää olko    menettäneet
     älkööt olko   menettäneet


     älköön olko    menetetty
</pre></td>
							</tr>
						</table>
						<table cellspacing="0" cellpadding="0" border="0">
							<tr>
								<td colspan="2" style="padding-bottom:10px;"><strong>Verbin nominaalimuodot</strong></td>
							</tr>
							<tr>
								<td><pre>I INFINITIIVI              

Lyhyempi muoto:            
         menettää          

Pitempi muoto:             
         menettääkseni     
         menettääksesi
         menettääkseen
         menettääksemme
         menettääksenne
         menettääkseen

III  INFINITIIVI           

inessiivi    menettämässä  
elatiivi     menettämästä  
illatiivi    menettämään   
adessiivi    menettämällä
abessiivi    menettämättä  
instruktiivi menettämän    
                           
Passiivi
instruktiivi menetettämän  
                           
                           
</pre></td>
								<td>&nbsp;&nbsp;&nbsp;</td>
								<td><pre>     II INFINITIIVI

     inessiivi    menettäessä
     instruktiivi menettäen

     Passiivi
     inessiivi    menetettäessä






     IV INFINITIIVI

     nominatiivi  menettäminen
     partitiivi   menettämistä
      

     I PARTISIIPPI
     aktiivi      menettävä
     passiivi     menetettävä

     II PARTISIIPPI
     aktiivi      menettänyt  
     passiivi     menetetty
</pre></td>
							</tr>
						</table>

					</div>
				</td>
			</tr></table>		</div>
		<div id="footer"><a href="http://www.oph.fi/"><img src="i/oph_logo_ymmarrasuomea.gif" width="157" height="35" alt="OPH" /></a></div>
	</div>
</body>
</html>
